臺灣高等法院臺南分院刑事判決　　　　　 九十年度上更(一)字第五九一號　孝股
　　上訴人即被告　甲○○
　　指定辯護人　　本院公設辯護人乙○○
右上訴人因毒品危害防制條例案件，不服臺灣雲林地方法院八十九年度訴字第九一號
中華民國八十九年九月四日第一審判決（起訴案號：臺灣雲林地方法院檢察署八十九
年度偵字第七０七號，該署移送併案審理案號：八十九年度偵字第九六七號），提起
上訴，本院判決後，經最高法院第一次發回更審，本院判決如左：
    主  文
原判決關於甲○○部分撤銷。
甲○○連續販賣第一級毒品，處有期徒刑拾肆年，褫奪公權捌年，扣案之第一級毒品
海洛因包，合計淨重壹點貳公克、包裝重壹點陸伍公克沒收銷燬之，扣案之中型
夾鏈袋壹包、小型夾鏈袋包均沒收之，販賣第一級毒品所得新台幣壹萬伍仟元沒收
之，如全部或一部不能沒收時，以其財產抵償之，又連續販賣第二級毒品，處有期徒
刑玖年，褫奪公權肆年，扣案之第二級毒品安非他命柒包，合計淨重拾玖點陸玖公克
、包裝重貳點柒玖公克、電子磅秤上第二級毒品安非他命殘渣（可與電子磅秤分離）
均沒收銷燬之，扣案之電子磅秤壹台、中型夾鏈袋壹包、小型夾鏈袋包均沒收；販
賣第二級毒品所得新台幣壹萬元沒收之，如全部或一部不能沒收時，以其財產抵償之
。應執行有期徒刑貳拾年，褫奪公權捌年，扣案之第一級毒品海洛因包，合計淨重
壹點貳公克、包裝重壹點陸伍公克，扣案之第二級毒品安非他命柒包，合計淨重拾
玖點陸玖公克、包裝重貳點柒玖公克、電子磅秤上第二級毒品安非他命殘渣均沒收銷
燬之，扣案之電子磅秤壹台、中型夾鏈袋壹包、小型夾鏈袋包均沒收之，販賣第一
級毒品及第二級毒品所得共新台幣貳萬伍仟元均沒收之，如全部或一部不能沒收時，
以其財產抵償之。
    事  實
一、甲○○（綽號戀戀姐）前因多次違反麻醉藥品管理條例案件及肅清煙毒條例案件
    ，分別經法院判處有期徒刑在案，經接續執行後假釋出獄，於假釋期間，猶不知
    悔改，竟意圖營利，基於販賣第一級毒品海洛因（下簡稱海洛因）之概括犯意，
    自民國（下同）八十八年十一月下旬某日起，在雲林縣北港鎮「皇嘉汽車旅館」
    前、雲林縣北港鎮○○路之「東坡居遊藝場」前、及雲林縣北港鎮北港大橋下等
    地，以每次新台幣（下同）五千元之價格，連續三次販賣第一級毒品海洛因給何
    智凱，共販賣海洛因得款一萬五千元。甲○○又意圖營利，並另行起意，本於販
    賣第二級毒品安非他命（下簡稱安非他命）之概括犯意，自八十八年十一月中旬
    某日起，至八十九年一月七日晚上十一時許，在上開之「皇家汽車旅館」、「東
    坡居遊藝場」、「北港大橋」及嘉義縣新港鄉南港村之「嘉聯汽車商行」前等地
    ，以每次二千元至四千元之價格，連續四次販賣數量各為半錢或一錢之安非他命
    給何智凱，共販賣安非他命所得一萬元。蕭豐輝係甲○○同居人林春龍之表弟，
    因甲○○係桃園縣人，對雲林縣北港地區不熟，蕭豐輝竟於甲○○與何智凱約定
    於八十九年一月七日晚上十一時許，在「嘉聯汽車商行」前交易安非他命時，由
    蕭豐輝騎乘其所有之車號ＶＱＩ－三六三號機車，搭載甲○○前往上址販賣安非
    他命給何智凱，而幫助甲○○販賣安非他命，甲○○則免費提供安非他命供蕭豐
    輝施用（甲○○轉讓毒品部份未據提起公訴）。於八十九年一月九日凌晨四時許
    ，警方查獲何智凱施用海洛因及安非他命，何智凱供出該毒品來源係向甲○○購
    買，依警局授意，復聯絡甲○○購買海洛因及安非他命各一包，價格依序分別為
    五千元、四千元，雙方約定於八十九年一月九日下午五時五十分許，在雲林縣北
    港鎮○○路一０七號「中華電信股份有限公司北港營運處」前交易，蕭豐輝受甲
    ○○之託，與甲○○共同販賣海洛因及安非他命之犯意聯絡，於上開時地，攜帶
    海洛因、安非他命各一包準備轉交給何智凱並取回價金時，為警方逮捕，蕭豐輝
    見事機敗露，而將上開毒品丟進在旁之垃圾桶，致未得逞，仍為警查獲，並扣得
    上開海洛因一包（淨重０˙七０公克、包裝重０˙二三公克）、安非他命一包（
    淨重三˙四九公克、包裝重０˙二五公克）。蕭豐輝被逮捕後，供出其毒品來源
    係自甲○○處取得，並帶同警方至雲林縣北港鎮新市場乙棟一之三號甲○○租處
    ，當場逮捕甲○○，並在該租處內，扣得甲○○所有之海洛因二包（合計淨重０
    ˙五三公克、包裝重一˙四二公克）、安非他命六包（合計淨重十六˙二０公克
    、包裝重二˙五三公克）、販賣第二級毒品安非他命秤重用之電子磅秤一台（含
    安非他命殘渣）、分裝販賣第一、二級毒品用之中型夾鏈袋一包、小型夾鏈袋三
    包，及注射針筒貳支、過濾器壹組、吸管三支等施用毒品器具，及行動電話、呼
    叫器各一個，而查獲上情。甲○○並於同日供出其毒品係向鄭銘芬購買，而於同
    年月十日凌晨，帶同警方至台北市○○○路四０六號前逮捕正欲販售毒品給甲○
    ○之鄭銘芬、郭樹枝二人，並扣得海洛因等物（另案移送偵辦），因而破獲毒品
    來源。
二、案經嘉義縣警察局第一分局報告臺灣嘉義地方法院檢察署檢察官報請台灣高等法
    院檢察署檢察長核轉台灣雲林地方法院檢察署檢察官偵查起訴及移送併辦。
      理  由
一、訊據上訴人即被告甲○○矢口否認有何販賣第一級或第二級毒品之犯行，辯稱：
    伊沒有販賣毒品給何智凱，而係向何智凱購買毒品海洛因及安非他命。且伊是桃
    園人，對北港地區不熟，都是蕭豐輝載伊去上班的，之前欠何智凱八千元，那天
    是要還何智凱錢，先還三千元，故請蕭豐輝代其拿寄放在伊處之一包東西返還何
    智凱。而何智凱有拿海洛因及安非他命、磅秤等均包裝好了給伊，也叫伊去買夾
    鏈袋。而扣案之物品除了夾鏈袋是伊幫何智凱購買外，其餘均係何智凱在查獲前
    寄放在伊租處云云。
（一）經查：
  １、被告如何於前開時地多次販賣海洛因、安非他命給何智凱之事實，業據證人何
      智凱於警訊、偵查及原審審理（見警訊卷第十七頁反面起至第十九頁正面、偵
      查卷第二十四之二頁反面起至第二十四之三頁反面、原審卷第一八二頁正面起
      至第一八三頁）、及本院更審前調查時結證明確（見本院上訴卷第七十七頁起
      至第七十九頁）；及共同被告蕭豐輝於警訊、偵查中坦承「於八十九年一月七
      日晚上十一時許，在前開「嘉聯汽車商行」載同被告甲○○販賣價格為二千元
      之安非他命一包給何智凱，復因受甲○○之託，經甲○○轉交欲販賣給何智凱
      之價格分別為五千元、四千元之海洛因及安非他命各一包，於同年一月九日下
      午五時五十分許，在右揭中華電信股份有限公司北港營運處前，正欲交給何智
      凱及取回價款時為警逮捕，並在該營運處旁之垃圾桶為警查扣海洛因、安非他
      命各一包等情明確（見警訊卷第九頁正面起至第十三頁正面、偵查卷第十五頁
      反面起至第十六頁正面）。核與證人即現場查獲之警員高文楷、吳明芳、吳鴻
      到庭證稱「查獲經過係先查獲証人何智凱，經同仁告訴彼等有人在電信公司
      毒品交易，彼等先在電信局公司週圍繞一繞，何智凱在車內陪同彼等一起去指
      認，並經何智凱指認後逮捕到共同被告蕭豐輝，並從垃圾桶取出安非他命及海
      洛因等情相符（見原審卷第一０九頁）。再被告於警訊中亦坦承該扣案之海洛
      因與安非他命是伊請被告蕭豐輝交給何智凱等語無誤（見警訊卷第六頁反面）
      。均足徵証人何智凱證述向被告甲○○購買毒品之情屬實。
  ２、而共同被告蕭豐輝為警逮捕時所扣案之上開海洛因一包，經送鑑驗後確實含有
      海洛因成分，淨重０˙七０公克（包裝重０˙二三公克、見原審卷第二十七頁
      ），安非他命一包經化驗後，確係甲基安非他命，淨重三˙四九公克（包裝重
      ０˙二六公克、見原審卷第九十頁）等事實，有法務部調查局鑑定通知書、該
      局檢驗通知書各一份在卷可稽，均足佐證共同被告蕭豐輝上開所供非虛。另扣
      案之海洛因二包、安非他命六包、秤量毒品重量之電子磅秤、包裝毒品用之中
      、小型夾鏈袋共四包等物，均係在被告前開承租處所查扣，且為被告甲○○所
      有之事實，為被告蕭豐輝於警訊中供稱詳實，並為被告甲○○於警訊中所自承
      （見警訊卷第二頁），而該海洛因二包經送驗結果，認係屬海洛因無訛，合計
      淨重０˙五三公克（包裝重一˙四二公克）（見原審卷第二十八頁）、該安非
      他命六包經檢驗後，亦認係屬甲基安非他命，合計淨重十六˙二０公克（包裝
      重二˙五三公克、見原審卷第九十頁）等情，亦有上開鑑定及檢驗通知書在卷
      足憑，另扣案之電子磅秤經送鑑定結果，殘留有安非他命，復經有法務部調查
      局檢驗通知書附卷可稽（見本院更一審卷）。再者，在前開北港營運處所查扣
      之海洛因含包裝計重０˙九三公克，安非他命含包裝，計重三˙七五公克，海
      洛因、安非他命等粉狀毒品之交易均以重量計算價格，其計算係以「錢」為單
      位，一錢為三˙七五公克，為眾所週知之事實，從而上開海洛因一包之重量顯
      為四分之一錢（０˙九三÷三˙七五），該安非他命一包之重量剛好為一錢，
      如此精密計算之重量當是經由電子磅秤及分裝袋所秤出並分裝，自屬無疑。再
      參酌扣案之電子磅秤經送驗結果含有安非他命殘渣，足認該電子磅秤係供作販
      賣第二級毒品安非他命秤重之用，而該分裝袋則為供被告販賣第一、二級毒品
      所用之物。
  ３、又被告與証人何智凱非親非故，在警方嚴厲查緝毒品之情況下，物稀價昂，若
      無利可圖，被告焉有可能甘冒被查獲嚴辦之風險而平白拿毒品供何智凱施用，
      是被告有營利之意圖，而販賣毒品，併可斷定。
（二）被告雖以前詞置辯，然查：
  １、被告於警訊中辯稱：扣案之海洛因與安非他命係伊與何智凱合資購買云云，有
      被告於警訊中之供述筆錄可稽，於偵查中亦僅供稱「（蕭豐輝稱在嘉聯汽車公
      司前堤岸有拿海洛因、安非他命給何智輝）有，我是還給他的，沒向他收錢」
      等語（見偵查卷第十八頁），被告或供稱與証人何智凱合資，或稱共同被告蕭
      豐輝將海洛因、安非他命還與証人何智凱。但嗣後於原審迄至本院審理始供稱
      「向証人何智凱購買毒品海洛因及安非他命，但未販賣毒品與証人何智凱」等
      語，足見所辯前後不一，已顯不實。
  ２、再證人何智凱亦堅決否認有販賣毒品給被告，或叫被告買夾鏈袋之情事。被告
      復又辯稱：在警訊中有向警員說海洛因、安非他命係向何智凱購買云云，惟證
      人即警員高文楷當庭結證稱：被告警訊中並未說係向何智凱購買等語明確（見
      原審卷第一九七頁）。且若果真被告是向証人何智凱購買，何以未供出毒品來
      源為向証人何智凱購買，僅辯稱「係與証人何智凱合資購買」，反而大費周章
      供出毒品來源係向綽號「阿嫂」之「鄭銘芳」購買毒品，事後主動帶同警方前
      去台北查獲鄭銘芳及其配偶「郭樹枝」，並以供出毒品來源為由，供稱「希望
      檢察官能從輕發落」等語（見警訊卷第五頁反面、第七頁正面第一行起），嗣
      經檢察官提起公訴，始辯稱「係向証人何智凱購買毒品海洛因及安非他命」云
      云，所辯顯係事後狡卸刑責之詞，不足採信。
  ３、另外，參諸警方在共同被告蕭豐輝坦承海洛因及安非他命係被告交待拿給証人
      何智凱後，即在被告承租處搜得上開毒品海洛因二包、安非他命六包之情形，
      亦可見被告欲販售給証人何智凱之毒品，係透過上開電子磅秤及分裝袋，而自
      該承租處查扣之海洛因及安非他命所分裝，從而被告所辯承租處所扣得之上開
      毒品係供自己施用云云，亦屬無稽。又被告於原審雖辯稱：其在北港鎮人生地
      不熟，不可能販售毒品，毒品係男友林春龍提供，林春龍可作證扣案毒品係向
      証人何智凱購買云云。惟證人林春龍於原審審理時證稱其並未提供毒品給被告
      ，也未向証人何智凱購買毒品，亦不知道被告有無向何智凱購買毒品，其有一
      些朋友知道被告有在販賣毒品，都有去找伊向被告購買，伊不知道朋友的名字
      等語（見原審卷第一六七頁）；於本院更審前調查時明確証稱：「（你是否有
      帶被告去向何智凱購買毒品一、二次？）沒有的，是何智凱他有來我住的地方
      吸食毒品。」「（他在雲林地方法院供稱你沒有在嘉義、雲林拿毒品給他，是
      被告他去台北拿毒品下來吸食？）是的。」「（你在雲林地方法院供稱你有些
      朋友是向被告買毒品？）他們是來我住的地方找我，是要向被告買毒品的。」
      「（你是否有介紹被告向何智凱買毒品？）沒有。」「（你對甲○○供稱毒品
      是向何智凱買約八千元，扣案之電子秤及安非他命等物是何智凱的，且是有寄
      五千元給你，何智凱只有拿三千元，是否有此事實？）沒有此事實的。」（見
      本院上訴字第一四００號卷第五十六頁反面至第五十八頁），顯見被告企圖反
      咬證人何智凱，使其陷入販賣毒品之罪，且均不足為被告有利之認定，反而可
      為被告販毒之旁徵。再被告雖於本院更審前請求訊問在監之證人奉異嬌，証人
      奉異嬌亦到庭附和被告之詞指稱証人何智凱有賣毒品與被告云云（見本院上訴
      卷第九十五頁至九十六頁）。但證人何智凱否認有看過証人春異嬌（見原審卷
      第九十五頁），且被告自警查獲後至原審審理均未供稱「証人奉異嬌曾親見証
      人何智凱販賣毒品」，迄至本院更審前調查時始請求訊問証人奉異嬌証明此事
      ，則該証人証詞之真實性已有可疑。況証人奉異嬌所稱「証人何智凱當日係騎
      乘黑色機車」，亦與証人何智凱所稱其機車係「紅色」不同，足認証人奉異嬌
      之証詞顯係事後勾串迴護被告之詞，不足採信。
  ４、被告於原審又辯稱：扣案之物品係証人何智凱寄放，証人何智凱在北港之汽車
      教練場交給共同被告蕭豐輝，還叫伊去買扣案之夾鏈袋云云；於本院辯稱：查
      扣之物品除夾鏈袋外，均係証人何智凱寄放的云云。然共同被告蕭豐輝對此表
      示不知情等語，且與被告於警訊所供「扣案之物均為其所有」等語不同。而按
      為警查獲時，因被告就其所涉犯究何罪名或有何証據証明等情，均無詳細之資
      料可知，則其就扣案之物究何人所有一節所供，應最接近真實，是被告於警訊
      所供該扣案之毒品係其所有，應可採信，其上開所辯，亦無可採。
  ５、證人何智凱就其向被告購買毒品之次數一節，雖於警訊中、原審及本院更審前
      之上訴審之證述多少或有所出入，但其迭於原審及本院更審前之上訴審前後多
      次所證交易毒品之時間、地點及次數多寡（購買海洛因、安非他命各至少四次
      ，見本院上訴卷九十年二月二十七日訊問筆錄、第七十七頁後），均屬明確，
      雖次數或有不同，此因證人何智凱購買毒品之初並非刻意自始即要供出毒品來
      源使然，其買賣之次數，或因過久而淡忘不一致，此為人之記憶有限之故。但
      在上開購買毒品之最初、與最後時間、地點，則甚為明白，顯見證人何智凱與
      被告均有交易海洛因及安非他命至少各一次，依罪疑惟輕之理，自以認定其二
      人在各該地點交易海洛因及安非他命各一次為妥，難以證人何智凱對交易詳細
      次數之證述有所出入，即認其所供全不可採。
  ６、再對照共同被告蕭豐輝於警訊中自白其有二次經由被告交代拿毒品給証人何智
      凱，並將金錢交回給被告，第一次在八十八年十二月下旬，第二次即是為警查
      獲之時，其他另有五次係伊載同被告去交易地點，將毒品交給証人何智凱，最
      後一次係在八十九年一月七日晚上十一點，在上開嘉聯汽車商行前交易等語，
      （見警訊卷第九頁背面）；並供稱交易毒品之地點大都在「雲林縣北港鎮內之
      皇家汽車旅館前、東坡居遊藝場、北港大橋下、中華電信公司前、嘉聯汽車商
      行前」等語（見警訊卷第十三頁）。核與證人何智凱於原審審理時證稱：『海
      洛因是跟被告買的，共買四次，地點是在北港鎮「皇家汽車旅館前」及「東坡
      居遊藝場」、「北港大橋下」、「中華電信公司前」，交易時由被告出面，在
      東坡居、中華電信公司前是由共同被告蕭豐輝出面．．．』（見原審卷第九十
      四頁）；『安非他命是跟被告買的，安非他命一共買過五次，．．．。安非他
      命都是被告拿給我的，共同被告蕭豐輝也有拿給我一、二次，被告是在「皇家
      汽車旅館前」給我的，「東坡居」是被告與共同被告蕭豐輝都有分別拿給我過
      ，「北港大橋」下都是被告拿給我的，中華電信公司是共同被告蕭豐輝拿給我
      ，「嘉聯汽車商行」係被告與共同被告蕭豐輝二人同時出面等語（見原審卷第
      九十五頁）大致相符。再證人何智凱復證稱：除了上開地點外（包含查獲地點
      ），並未與被告有再交易海洛因，交易海洛因時在「東坡居遊藝場」由共同被
      告蕭豐輝載被告到場，安非他命係在「東坡居遊藝場」、「北港大橋」、「皇
      家汽車旅館」、「嘉聯汽車商行」等地點交易等語，旋即改稱：「東坡居遊藝
      場」交易那次是安非他命與海洛因一起買，共同被告蕭豐輝並未出面，伊剛才
      有講錯，共同被告蕭豐輝不曾載被告出面賣海洛因給伊等語（見原審卷第一八
      二頁正面至反面）。就八十九年一月七日晚上十一時許，在前開「嘉聯汽車商
      行」前，由共同被告蕭豐輝載被告前去，由被告自行販賣安非他命與証人何智
      凱之事實，與共同被告蕭豐輝自白相符，自應以此為犯罪事實之認定。再者，
      共同被告蕭豐輝於原審初訊中亦已供明警訊筆錄所供係屬真實，其閱讀後才簽
      名等語，可以為被告販賣毒品與証人何智凱之佐證。証人何智凱於本院更審前
      上訴審所陳與原審所陳購買毒品之次數不同，自應以案發後不久於原審所為證
      述之印象、記憶為正確，至於本院更審前上訴審所為陳述至少多少次，究已印
      象模糊、記憶不清，不能憑採。則被告先後四次販賣海洛因之犯行（一次未遂
      ），五次販賣安非他命之犯行（一次未遂），應可認定。
  ７、末查共同被告蕭豐輝於警訊、及偵查中自承因被告係桃園縣人，北港地區不熟
      ，才由伊騎乘伊所有之車號ＶＱＩ－三六三號機車，載同被告販賣毒品給証人
      何智凱，被告則以免費提供安非他命供伊施用為代價，及於查獲時地，係受被
      告之託並交付海洛因及安非他命各一包，價格分別為五千元、四千元，由其幫
      被告送交毒品給何智凱等語（見警訊卷第九頁以下至第十三頁）。而被告如無
      從中得利，則如何能有免費之安非他命持續提供給共同被告蕭豐輝。再證人何
      智凱於警訊及原審、本院更審前上訴審調查時均證明其海洛因及安非他命係向
      被告所購買等語，且共同被告蕭豐輝亦供稱其未曾主動與証人何智凱聯絡，因
      受被告之吩咐，始去與証人何智凱交易等情（見警訊卷第十頁），足見共同被
      吽蕭豐輝僅係以向被告取得安非他命施用，而載被告前去交易地點販賣毒品，
      或單獨代被告轉交毒品與價金，並未自証人何智凱處取得好處，本無營利之意
      圖，從而共同被告蕭豐輝載同被告前去交易毒品之行為固出於幫助被告販賣毒
      品之故意，僅屬幫助犯，但共同被告蕭豐輝於查獲之當次係為被告販賣海洛因
      及安非他命，而攜帶該等毒品前去交貨取錢，其交易行為縱未得逞，然已該當
      販賣毒品之構成要件行為，自應以與被告論為共同正犯。
（三）綜上所述，被告所辯均係畏罪卸責避就推諉之詞，不足為信，本件事証明確，
      其犯行洵堪認定，自應依法論科。
二、被告於前開「東坡居遊藝場」、「北港大橋」、「皇家汽車旅館」等地販賣第一
    級毒品海洛因給証人何智凱並交易成功，核其所為，係犯毒品危害防制條例第四
    條第一項之販賣第一級毒品罪，其於上開「東坡居遊藝場」、「北港大橋」、「
皇家汽車旅館」等地三個地點外，復於前開「嘉聯汽車商行」前販賣第二級毒品
    安非他命給証人何智凱並交易成功，係犯同條第二項販賣第二級毒品罪。被告託
    由共同被告蕭豐輝於前開「中華電信股份有限公司北港營運處」販賣海洛因及安
    非他命給証人何智凱而經警查獲未得逞，係犯同條第五項、第一項之販賣第一級
    毒品未遂罪、同條第五項、第二項之販賣第二級毒品未遂罪。被告持有海洛因及
    安非他命之低度行為為販賣之高度行為所吸收，均不另論罪。被告與共同被告蕭
    豐輝於查獲當次販賣第一級、第二級毒品之犯罪，有犯意聯絡，行為分擔，均為
    共同正犯。被告先後四次販賣海洛因之犯行（一次未遂），五次販賣安非他命之
    犯行（一次未遂），均時間緊接，分別觸犯犯罪構成要件相同之罪名，顯均係基
    於概括犯意反覆而為，均為連續犯，依法論以一販賣第一級毒品既遂罪、及一販
    賣第二級毒品既遂罪，除其販賣安非他命部份法定刑最重本刑為無期徒刑，依法
    均不得加重外，加重其刑（至販賣海洛因部份之法定刑為死刑、無期徒刑，亦依
    法不得加重）。被告犯有上開二罪，因供出毒品來源而破獲，有警訊筆錄在卷足
    徵，並為證人高文楷等人證稱屬實，均依法減輕其刑，其販賣安非他命部份並先
    加後減（販賣第一級毒品如前所述，死刑、無期徒刑部份不得加重）。被告觸犯
    上開二罪間，犯意各別，罪名互殊，應分論併罰。
三、原審予以論罪科刑，固非無見。唯查：（一）被告連續三次販賣第一級毒品海洛
    因既遂，四次連續販賣第二級毒品安非他命既遂，另與共同被告蕭豐輝販賣第一
    級毒品海洛因、第二級毒品安非他命未遂，原審依連續犯分別從一重以販賣第一
    級毒品海洛因、第二級毒品安非他命既遂處斷，則主文應諭知「連續販賣第一級
    毒品海洛因」、「連續販賣第二級毒品安非他命」罪刑，乃原判決竟為「共同連
    續販賣第一級毒品海洛因」、「共同連續販賣第二級毒品安非他命」罪刑，原判
    決之主文與理由即有矛盾之處。（二）原判決理由欄對於如何量定被告刑度、定
    應執行之刑、褫奪公權之理由、扣案之物如何沒收或銷燬，均付之闕如，顯有違
    誤。（三）本件屬強制辯護案件，原審於審判期日固通知公設辯護人到庭為被告
    辯護，於該日之審判筆錄並記明「公設辯護人陳述辯護意旨如辯護書所載」，但
    經查該卷宗均未有公設辯護人提出為被告辯護之辯護書，與公設辯護人未經到庭
    辯護無異，原審就此部分亦有疏漏。上訴人上訴意旨雖以前開情詞辯置，否認犯
    罪，並指摘原判決之不當，雖無理由，但原判決既有上開可議之處，自應由本院
    將原判決撤銷改判。爰審酌被告甫因多次違反麻醉藥品管理條例案件及肅清煙毒
    條例案件，分別經法院判處有期徒刑在案，經接續執行後假釋出獄，有臺灣高等
    法院被告全國前案紀錄表附卷可憑，於假釋期間，猶不知悔改，再次觸犯本案，
    不僅素行不佳，犯後矢口否認犯行，且反指訴証人何智凱販賣毒品海洛因、安非
    他命，飾詞狡辯，毫無悔意之態度，及多次販賣毒品，危害他人身心，破壞社會
    秩序甚鉅，犯罪情節重大，並販毒之次數與數量等一切情狀，分別量處如主文第
    二項所示之刑。再被告連續販賣毒品海洛因、安非他命，危害他人之身心，情節
    非輕，已如前述，本院依被告所犯上開之販賣毒品罪之性質，認有褫奪公權之必
    要，爰分別就連續販賣第一級毒品部分宣告褫奪公權八年、連續販賣第二級毒品
    部分宣告褫奪公權四年，並定其應執行刑處有期徒刑二十年、褫奪公權八年。
四、扣案之海洛因三包（一包自共同被告蕭豐輝處查獲、二包自被告承租前開處所查
    獲），合計淨重一˙二三公克（０˙七０＋０˙五三）、包裝重一˙六五公克（
    ０˙二三＋一˙四二），扣案之第二級毒品安非他命七包（一包自被告蕭豐輝處
    查獲、六包自被告甲○○承租處查獲），合計淨重十九˙六九公克（十六˙二０
    ＋三˙四九）、包裝重二˙七九公克（二˙五三＋０˙二六），及扣案電子磅秤
    上第二級毒品安非他命之殘渣（與電子磅秤可分離），均沒收銷燬之；扣案之電
    子磅秤壹台則供被告販賣第二級毒品安非他命之用，且為被告所有（見警訊卷第
    二頁）；另扣案之中型夾鏈袋壹包、小型夾鏈袋包均為被告販賣第一級、第二
    級毒品所用之物，且為其所有，有共同被告蕭豐輝之供詞可據，均依毒品危害防
    制條例第十九條第一項規定沒收之，又被告販賣第一級毒品所得一萬五千元，販
    賣第二級毒品得有一萬元等情，為證人何智凱證述屬實，亦應宣告沒收其所得，
    如全部或一部不能沒收時，以其財產抵償之。另扣案之針筒二支、過濾器一組、
    吸管三支均為被告施用毒品之器具，呼叫器、行動電話各一支均無証據足証係專
    供被告販賣毒品之用（見警訊卷第二頁），爰均不另為沒收之諭知。
據上論結，應依刑事訴訟法第三百六十九條第一項前段、第三百六十四條、第二百九
十九條第一項前段、毒品危害防制條例第四條第一項、第二項、第五項、第十七條、
第十八條第一項前段、第十九條第一項、刑法第十一條前段、第二十八條、第五十六
條、第三十七條第二項、第五十一條第五款、第八款，判決如主文。
本案經檢察官吳忠賢到庭執行職務。
中      華      民      國    九十一    年      四      月      十      日
                                     臺灣高等法院臺南分院刑事第五庭
                                             審判長法官  鄭  文  肅
                                                   法官  王  浦  傑
                                                   法官  陳  珍  如
右正本證明與原本無異。
如不服本判決，應於判決送達後十日內向本院提出上訴狀，其未敘述理由者並應於提
出上訴狀後十日內向本院補提理由書（應附繕本)。
                                             法院書記官  周  美  莉
中      華      民      國    九十一    年      四      月      十二    日
附錄：本判決論罪科刑法條
毒品危害防制條例第四條：製造、運輸、販賣第一級毒品者，處死刑或無期徒刑；處
                        無期徒刑者，得併科新臺幣一千萬元以下罰金。
                        製造、運輸、販賣第二級毒品者，處無期徒刑或七年以上
                        有期徒刑，得併科新臺幣七百萬元以下罰金。
